# 请教陈版，关于承诺事项的披露

提问人：sunwarchan 时间：2013-10-14 20:22:20
请问，如超市的卖场房租费用，是每年必然发生的，且在费用中已充分披露，那么，以后年度的已签约的租赁合同是否必须作为“经营承诺事项”进行披露？看了有些上市公司会披露，有些不披露，是否是必须作为承诺事项进行披露？

回答人：chenyiwei
通常理解应作为“经营租赁承诺”予以披露，尤其是对于不可撤销的经营租赁承诺。参阅《企业会计准则第 21 号——租赁》第三十七条。